# A公司承包经营B公司房地产项目，B公司取得30%收益，余下盈亏由A公司承担，账务如何...

提问人：yooshaw 时间：2016-10-17 10:04:46
A公司与B公司签订了承包经营协议，约定由A公司出资及人力对B公司土地进行房地产开发并进行销售管理，取得的预售楼款收益B公司分得30%，A公司承担余下盈亏（即不论项目整体盈利或亏损均由A承担），求助以下问题： 1 、因不涉及所开发房产的产权转移问题，所有投入及开发过程账务均在B公司账面处理，是否合理？ 2 、项目开发结束后，A公司应承担的项目盈亏如何做账务处理分配至A公司？

回答人：chenyiwei
建议考虑以下问题： 1 、B公司是否就只有这一个房地产开发项目，除此之外没有其他资产和负债？ 2 、A公司是否事实上控制了该房地产开发项目？ 3 、如果除了该房地产项目以外，B公司还有其他资产、负债和经营业务的，则该房地产开发项目是否符合合并报表准则对“单独主体”的定义和确认条件？ 4 、“取得的预售楼款收益B公司分得30%，A公司承担余下盈亏（即不论项目整体盈利或亏损均由A承担）”是否矛盾？B是取得固定收益？

提问人：yooshaw 时间：2016-10-21 10:43:19
回复老师的问题： 1 、B公司只有这一个地产开发项目，暂时没有其他经营业务，但开始地产开发前公司有较长的历史，账面有其他未开发的土地及其他原有的资产，且有较多长期挂账的债权债务； 2 、项目的开发全部由A公司的人负责，B公司的员工较少，负责管理未涉及地产开发部分的资产并配合A公司的人进行地产开发证照变更之类的工作。 3 、B公司分得的30%仅依据销售收入计算，收益与售价波动保持一致；余下的项目开发盈亏由A承担；

回答人：chenyiwei
从你说的情况看，A可以主导整个房地产开发项目，但该项目在B的体内运作，且不满足《企业会计准则第 33 号——合并财务报表（ 2014 年修订）》中对“单独主体”的判断标准，因此A还是不能合并这个项目，该项目的收入、成本等均应在B核算。A对该项目的投入可以作为“其他流动／非流动资产”核算，分回的收益（实务操作中常见以管理咨询费名义开票的情况）可确认为投资收益。